臺灣桃園地方法院民事判決　　　　　　　100年度訴字第496號
原　　　告　捷盛運輸股份有限公司
法定代理人　徐重仁
訴訟代理人　陳鈺祥
　　　　　　劉祐伸
被　　　告　葉佳倫
上列當事人間請求損害賠償事件，於民國100 年6 月14日言詞辯
論終結，本院判決如下：
    主  文
被告應給付原告新台幣陸拾陸萬陸仟陸佰貳拾捌元，及自民國九
十九年五月二十日起至清償日止，按週年利率百分之五計算之利
息。
訴訟費用由被告負擔。
本判決於原告以新台幣貳拾貳萬參仟元供擔保後，得假執行。
    事實及理由
壹、程序方面：
    被告未於言詞辯論期日到場，核無民事訴訟法第386 條所列
    各款情形，爰依原告之聲請，由其一造辯論而為判決。
貳、實體方面：
一、本件原告主張：
  (一)被告於民國99年11月25日13時10分左右，駕駛車牌號碼AH-5
    908 之自用小客車，本應注意車前狀況，並隨時採取必要之
    安全措施，然因酒後駕駛失控而跨越分向限制線駛入對向車
    道（原證1 ），致訴外人劉儀正閃避不及而兩車碰撞，除撞
    壞原告所有並執行配送業務中之營業用大貨車（車牌號碼81
    0-GF）外，亦造成該車上之貨物受損（原證3 ）。按道路交
    通管理處罰條例第35條第1 項第1 款及道路交通安全規則第
    114 條第2 款規定，汽車駕駛人於酒精濃度超過每公升0.25
    毫克時即不得駕駛汽車，本件被告之酒測值高達1.01MG /L
    ，其於飲酒後仍疏於注意並開車上路，致發生前揭事故，足
    認被告顯有過失。
  (二)按民法第184 條第1 項前段規定：「因故意或過失，不法侵
    害他人之權利者，負損害賠償責任」。被告違反道路交通管
    理處罰條例第35條第1 項第1 款及道路交通安全規則第94條
    第3 項、第114 條第2 款之規定而駕駛汽車，致原告之營業
    用大貨車及車上所承載之貨品受損，造成原告財產與營業上
    之損失，被告已成立侵權行為，原告爰依民法第184 條第1
    項前段之規定，請求被告賠償損害。
  (三)原告請求賠償之數額如下：
    1.車輛損壞部分353,540 元：原告所有之營業用大貨車外部
      毀損，經昌慶汽車有限公司估價後需353,540 元始得修復
      （原證4 ）。
    2.貨物毀損部分44,548元：事故發生時，原告之車輛正執行
      配送業務中，該車所承載之貨物亦隨同毀損，原告因此支
      出44,548元以賠償託運人之損失（原證5 ）。
    3.營業之損失268,140 元：受損車輛於待修期間，原告為調
      度車輛支應，每日支出6,540 元之費用，共41日，總計為
      268,140元（6,540x41=268,140)。
    4.以上共計666,628 元，原告並得請求被告給付自起訴狀繕
      本送達被告之翌日起至清償日止，按週年利率5 ％計算之
      利息。
   (四)並聲明：除假執行供擔保金額外，餘如主文所示。
二、被告方面：
    被告未於言詞辯論期日到場，亦未提出準備書狀作何聲明或
    陳述。
三、本件爭點如下：
  (一)被告就本件事故是否成立侵權行為？
  (二)原告依據侵權行為關係得請求被告賠償之金額為何？
四、得心證之理由：
  (一)就「被告就本件事故是否成立侵權行為」乙節，經審認被告
    係成立因過失侵害原告權利之侵權行為：
    1.原告主張：被告於99年11月25日13時10分左右，駕駛車牌
      號碼AH-5908 之小客車，本應注意車前狀況，並隨時採取
      必要之安全措施，然因酒後駕駛失控而跨越分向限制線駛
      入對向車道，致訴外人劉儀正閃避不及而兩車碰撞，除撞
      壞原告所有並執行配送業務中之營業用大貨車（車牌號碼
      810-GF）外，亦造成該車上之貨物受損，且當時被告並無
      不能注意之情事之事實，業據原告提出新竹縣政府警察局
      道路交通事故初步分析研判表、現場及車輛毀損照片等為
      證，經核與原告所主張相符。
    2.按「汽車行駛時，駕駛人應注意車前狀況，並隨時採取必
      要之安全措施」，「汽車駕駛人有下列情形之一者，不得
      駕車：(2)飲用酒類後其吐氣所含酒精濃度超過每公升0.25
      毫克」，道路交通安全規則第94條第3 項、第114 條第2
      款分別定有明文，被告駕車自應遵守上述道路交通安全規
      則之規定。又依卷附之道路交通事故調查報告表(一)所載，
      本件事故發生時天候雖為雨、然路面無缺陷、無障礙物、
      視距良好，並無不能注意之情事，被告竟疏未注意車前狀
      況，且於酒測值高達1.01MG /L 之情形下，於飲酒後仍駕
      車致失控撞及原告之車輛發生事故，使原告受有前述損害
      ，被告顯有過失，且其過失行為與原告之受損結果間復具
      有因果關係。是原告主張：被告成立侵權行為乙節即有所
      據。
  (二)就「原告依據侵權行為關係得請求被告賠償之金額為何」乙
    節，經審認原告得請求被告賠償666,628 元及法定遲延利息
    ：
    1.原告主張其依侵權行為之法律關係，得請求被告賠償：
      車輛損壞部分353,540 元：原告所有之營業用大貨車外部
      毀損，經昌慶汽車有限公司估價後需353,540 元始得修復
      ；貨物毀損部分44,548元：事故發生使該車所承載之貨
      物亦隨同毀損，原告因此支出44,548元以賠償託運人之損
      失；營業之損失268,140 元：受損車輛於待修期間，原
      告為調度車輛支應，每日支出6,540 元之費用，共41日，
      總計為268,140 元（6,540x41=268,140) ，以上共計666,
      628 元（353,540+44,548+268,140＝666,628 ）等情，業
      據原告提出車輛毀損照片、昌慶汽車有限公司估價單及貨
      物毀損費用支出單據等影本為證。
    2.按「因故意或過失，不法侵害他人之權利者，負損害賠償
      責任」，民法第184 條第1 項前段定有明文。被告既經認
      定須負侵權行為損害賠償責任，原告自得依此規定請求被
      告賠償。而被告已於相當時期受合法之通知，未於言詞辯
      論期日到場爭執，亦未提出書狀作何抗辯，是應認原告之
      主張堪信為真正。
五、從而，原告依侵權行為之法律關係，請求被告給付666,628
    元，及自起訴狀繕本送達被告（公示送達於最後登載新聞紙
    之日100 年4 月29日起經20日即於5 月19日發生效力）之翌
    日即100 年5 月20日起至清償日止，按週年利率5 ％計算之
    利息為有理由，應予准許。
六、原告陳明願供擔保請准宣告假執行，核無不合，爰酌定相當
    之擔保金額准許之。
七、據上論結，原告之訴為有理由，依民事訴訟法第385 條第1
    項前段、第78條、第390條第2項，判決如主文。
中    華    民    國   100    年    6     月    30    日
                  民事第一庭    法  官  郭琇玲
正本係照原本作成。
如對本判決上訴，須於判決送達後二十日內向本院提出上訴狀。
如委任律師提起上訴者，應一併繳納上訴審裁判費。
中    華    民    國   100    年    6     月    30    日
                                書記官  游  誼